【裁判字號】    99,訴,272
【裁判日期】    990727
【裁判案由】    毒品危害防制條例
【裁判全文】
臺灣高雄地方法院刑事判決               99年度訴字第272號
公  訴  人  臺灣高雄地方法院檢察署檢察官
被      告  乙○○
上列被告因毒品危害防制條例案件，經檢察官提起公訴（98年度
偵字第17284 號），本院判決如下：
    主  文
乙○○轉讓第一級毒品，處有期徒刑壹年捌月。
    事  實
一、乙○○明知海洛因係毒品危害防制條例所列管之第一級毒品
    ，依法不得轉讓、持有，竟基於轉讓第一級毒品海洛因之犯
    意，接續於民國98年6 月4 日下午某時，在高雄市○○區○○路固興飯店，及於同日晚間約19、20時許，在高雄市新興
    區○○○路75號瑞谷大飯店807 號房內，將合計約為0.15公
    克之第一級毒品海洛因，無償轉讓予丁○○，而丁○○也旋
    於同日晚間20時許，在瑞谷大飯店807 號房內，以將海洛因
    置入針筒摻水後注射身體之方式，施用第一級毒品海洛因1
    次（丁○○所涉施用毒品部分，經送觀察、勒戒後，因無繼
    續施用傾向而為檢察官不起訴處分）。嗣於同日21時許，為
    警在瑞谷大飯店1 樓大廳內，查獲甫施打畢海洛因、右前臂
    內側留有新針孔之丁○○，進而在同飯店807 號房內，執行
    搜索查獲斯時遭另案通緝之乙○○及丙○○，乙○○乃在員
    警知悉前開犯行前，主動坦認前開轉讓海洛因予丁○○之犯
    行，自首而接受裁判。
二、案經臺灣高雄地方法院檢察署檢察官指揮高雄市政府警察局
    偵查起訴。
    理  由
壹、證據能力方面
一、茲經本院受命法官勘驗被告警詢錄音帶之結果，認本案承辦
    員警就詢問被告乙○○曾否轉讓海洛因予丁○○等經過，均
    有完整錄音，且期間並無明顯中斷錄音的機械聲響，而該只
    錄音帶所同時收錄之其他員警對丙○○製作警詢過程等背景
    聲響，亦始終持續而未曾中斷，有勘驗筆錄存卷足憑（本院
    訴字卷第60-64 頁），足見本案員警訊問被告之際，確實全
    程連續錄音，被告空言指謫員警於問及轉讓海洛因相關事實
    之過程中，未連續錄音，並進而抗辯該部分警詢筆錄欠缺證
    據能力云云，並非事實，無足採信。
二、按被告以外之人於偵查中向檢察官所為陳述，除顯有不可信
    之情況者外，得為證據，刑事訴訟法第159 條之1 第2 項定
    有明文。蓋被告以外之人所為之偵查筆錄，性質上固屬傳聞
    證據，惟現階段刑事訴訟法規定檢察官代表國家偵查犯罪、
    實施公訴，依法具有訊問證人等權，且證人須經具結，而實
    務運作時，檢察官偵查中向證人所取得之陳述，原則上均能
    遵守法律規定，不致違法取供，可信度極高。職是，如證人
    前於偵查中已具結而為證述，除反對該項供述得具有證據能
    力之一方已釋明「顯有不可信之情況」之理由外，不宜即遽
    指該證人於偵查中之陳述不具證據能力。經查，被告謂證人
    丁○○之偵查中陳述無證據能力，然該位證人於偵查中受檢
    察官訊問時，業經具結，且並無證據足認該位證人偵查中陳
    述有何顯不可信之情況，又該位證人於本院審理時復到庭接
    受被告之對質、詰問，而賦予被告反對詰問之機會，依前開
    說明，該位證人於偵查中之陳述應有證據能力。
貳、實體方面
一、訊據被告乙○○固坦言其曾於98年6 月4 日下午某時、晚間
    某時，先後前往固興飯店、瑞谷大飯店等情，惟矢口否認有
    何轉讓第一級毒品海洛因犯行，辯稱：我在警詢中陳稱曾於
    98年6 月4 日下午某時，在固興飯店內轉讓毒品予丁○○是
    不實在的，至於98年6 月4 日晚間，我則是跟丙○○一起前
    往瑞谷大飯店807 號房找丁○○，因員警隨即趕到，是以並
    無機會轉讓毒品予丁○○，何況丁○○為警查獲之際，併遭
    扣得1 大包海洛因，如確有施用海洛因之需要，亦不需由我
    提供云云。經查：
  (一)被告於98年6 月4 日下午某時、晚間某時，先後前往固興飯
    店、瑞谷大飯店，嗣於同日21時許，連同丙○○等人，為警
    在瑞谷大飯店807 室內查獲一情，為被告所不爭執，並經證
    人丙○○（本院訴字卷第90頁、偵卷第171 頁）證述明確，
    且有搜索現場照片（偵卷第110-116 頁）在卷可稽，自堪認
    定。
  (二)證人丁○○證稱：我先於98年6 月4 日下午某時，前往固興
    飯店找被告，當時被告有給我極少量的海洛因，但因為量太
    少，所以我並未立即施打，之後被告提到當晚無處可住，加
    以我與家人發生爭執也不想回家住，我就於當日18或19時許
    ，訂下瑞谷大飯店807 號房，並要被告也到該處。被告於當
    晚抵達瑞谷大飯店807 號房後，又給了我一些海洛因，我因
    為不堪術後疼痛，立即將被告2 次給我的海洛因，集中放入
    我所有之針筒內，並在飯店房內1 次施打完畢，沒有任何剩
    餘，而我施打完海洛因後，丙○○才到瑞谷大飯店，並由已
    在807 號房的被告下樓將丙○○帶入807 號房內，丙○○並
    不是與被告同時抵達瑞谷大飯店的等語綦詳（本院訴字卷第
    92-95 頁、偵卷第126 頁），核與證人丙○○於本院審理中
    證述：98年6 月4 日晚間，我自己騎機車到瑞谷大飯店要找
    丁○○一起上班，我到達瑞谷大飯店後，先撥打電話聯絡並
    在飯店門外等待，之後就看到被告從飯店大廳走出來帶我上
    樓進入807 號房等語相符（本院訴字卷第90-91 頁），則被
    告於98年6 月4 日晚間，係早在丙○○抵達之前，即已隻身
    先行進入瑞谷大飯店807 號房找尋丁○○，嗣又短暫離開而
    至瑞谷大飯店門口將丙○○帶入807 號房內甚明，被告辯稱
    其係偕同丙○○一起前往瑞谷大飯店807 號房找丁○○，且
    因員警隨即到場而無轉讓毒品予丁○○之機會云云，顯非實
    在。又員警於98年6 月4 日晚間查獲丁○○之際，確實發現
    丁○○右前臂內側留有新針孔，且同時扣得針筒1 支一節，
    業經本院受命法官勘驗搜索錄影光碟認定無訛，並製有勘驗
    筆錄存卷足憑（本院訴字卷第64 -65頁），而前開針筒及丁○○斯時為警所採之尿液，經送鑑定之結果，俱呈海洛因、
    嗎啡（海洛因於人體內之代謝物）陽性反應等情，亦有卷附
    高雄市立凱旋醫院濫用藥物尿液檢驗報告暨濫用藥物尿液檢
    體監管紀錄表（本院訴字卷第72 -73頁）、高雄醫學大學附
    設中和紀念醫院檢驗報告（本院訴字卷第76頁）可按，茍證
    人丁○○首開證述內容要非出於自己親身經歷如實為之，焉
    可能恰與針筒、尿液之鑑定結果，如此一致？足徵證人丁○○首開證述內容，真實性甚高。至於丁○○是否本即持有海
    洛因，核與被告曾否轉讓海洛因予丁○○間，原欠缺必然關
    係，況員警固曾自丁○○身上起出毒品1 包，惟該包毒品之
    成分乃係愷他命，並非海洛因，且員警在瑞谷大飯店執行搜
    索之過程中，也要無被告所指刻意遺漏1 大包海洛因未予查
    扣之事等節，業經證人丁○○（本院訴字卷第92頁）、證人
    即承辦員警林信旭（本院訴字卷第96頁）證述在卷，並有前
    述愷他命之鑑驗報告可按（本院訴字卷第84頁），被告另空
    言指稱丁○○原即持有1 大包海洛因，並進而推論證人丁○○關於曾自被告處受讓海洛因等陳述不實，亦無足取。
  (三)本院再佐諸被告先於98年6 月5 日警詢中自白：「（問：你
    何時提供給丁○○海洛因？答：）6 月4 日…」、「（問：
    你在哪裡拿給他？答：）在房間」、「（問：在哪個房間？
    答：）…建國路，固興飯店」、「我要補充一下，他（指丁○○，下同）帶走是否有注射我不知道…他說他要注射，但
    有沒有我沒有看到」等語明確（本院訴字卷第61-63 頁）；
    又於98年6 月5 日偵查中復自白：「（問：丁○○說6 月4
    日晚間在瑞谷大飯店內，他身體不舒服，你拿一點點海洛因
    …他自己注射，是否有此事？答：）有」、「（問：為何你
    要拿給他？答：）…他痛得受不了…他就是受不了，我就給
    他0.15公克讓他止痛」、「（問：是否承認轉讓第一級毒品
    海洛因？答：）我承認」等語不諱（偵卷第123-124 頁），
    已足認被告確先於98年6 月4 日下午某時，在固興飯店內，
    繼於同日晚間約19、20時許，在瑞谷大飯店807 號房內，將
    合計約為0.15公克之第一級毒品海洛因，無償轉讓予丁○○
    ，而丁○○也旋在瑞谷大飯店807 號房內，以針筒注射方式
    ，將所受讓之海洛因全部施打完畢無訛，被告嗣後更易前詞
    ，改以首開情詞置辯，並非事實，不足採信。
  (四)綜上，本案事證明確，被告轉讓第一級毒品海洛因之犯行堪
    以認定，應依法論科。
二、查海洛因為毒品危害防制條例第2 條第2 項第1 款明定之第
    一級毒品，依法不得轉讓及持有，是故核被告所為，係犯毒
    品危害防制條例第8 條第1 項之轉讓第一級毒品罪。被告為
    轉讓而持有第一級毒品海洛因，持有之低度行為，應為轉讓
    之高度行為所吸收，不另論罪。被告雖先後於98年6 月4 日
    下午某時、同日晚間約19、20時許，各轉讓極少量之海洛因
    予丁○○，惟二者時間緊接、對象單一，且合計轉讓之數，
    僅約為一次之施用量（約為0.15公克），則在社會評價上，
    被告先後2 次轉讓海洛因之舉動，應論以接續犯一罪，較為
    合理；被告於98年6 月4 日下午某時，在固興飯店內轉讓海
    洛因予丁○○之行為雖未據起訴，惟該部分與檢察官已起訴
    部分既有接續犯之一罪關係，本院自當併予審理。被告於承
    辦員警知悉本案犯行前，主動坦認轉讓海洛因予丁○○之犯
    行，有被告98年6 月5 日警詢筆錄可按（偵字卷第8-13頁參
    照），則被告係對於未經發覺之犯罪自首而接受裁判，應依
    刑法第62條前段規定，減輕其刑。
三、本院審酌被告無視毒品對於國民健康之戕害及國家杜絕毒品
    犯罪之禁令，而轉讓第一級毒品海洛因予證人丁○○，助長
    丁○○對於毒品之依賴，所為誠屬不該。再考量被告前於96
    、97年間即有數次施用毒品之前科，有臺灣高等法院被告前
    案紀錄表在卷可稽，素行非佳，且被告之智識程度為高職畢
    業、家庭經濟狀況勉持（參見被告警詢筆錄「受詢問人欄」
    之記載）等一切情狀，爰量處如主文所示之刑。至檢察官求
    予量處有期徒刑2 年6 月，尚嫌過重，另員警查獲被告時併
    予遭查扣之海洛因等物（業經本院於被告被訴施用第一級毒
    品案件中，以98年度審訴字第3788號案件宣告沒收銷燬），
    因核與本案犯行欠缺直接相關，本院自無由為沒收銷燬之宣
    告，併予指明。
據上論結，應依刑事訴訟法第299 條第1 項前段，毒品危害防制
條例第8 條第1 項，刑法第11條前段、第62條前段，判決如主文
。
本案經檢察官甲○○到庭執行職務。
中    華    民    國    99    年    7     月    27    日
                  刑事第十一庭  審判長法  官  黃三友
                                      法  官  陳億芳
                                      法  官  莊珮吟
以上正本證明與原本無異。
如不服本判決應於收受判決後10日內向本院提出上訴書狀，並應
敘述具體理由。其未敘述上訴理由者，應於上訴期間屆滿後20日
內向本院補提理由書(均須按他造當事人之人數附繕本)「切勿逕
送上級法院」。
中    華    民    國    99    年    7     月    27    日
                                      書記官  鍾淑美
◎附錄本案所犯法條：
《毒品危害防制條例第8 條第1 項》
轉讓第一級毒品者，處1 年以上7 年以下有期徒刑，得併科新臺
幣100 萬元以下罰金。

司法院資訊處製作；財團法人民間司法改革基金會備份。
